臺灣臺中地方法院行政訴訟判決
110年度交字第134號
原      告  卓巧貞  
被      告  臺中市交通事件裁決處
                      設臺中市○○區○○○路00號
代  表  人  黃士哲    住同上
訴訟代理人  黃曉妍律師
上列當事人間交通裁決事件，原告不服被告民國110年3月15日中
市裁字第68-ZCA822128號裁決書，提起行政訴訟，本院判決如下
：
    主  文
原告之訴駁回。
訴訟費用新臺幣參佰元由原告負擔。
    事實及理由
一、程序事項：按行政訴訟法第237條之7規定，交通裁決事件之
    裁判，得不經言詞辯論為之。本件屬交通裁決事件，依兩造
    所述各節及卷內資料其事證已臻明確，本院認無經言詞辯論
    之必要，爰不經言詞辯論而為判決。
二、事實概要：
　　原告所有牌號AWQ-2571號自用小客車（下稱系爭車輛）於民
    國110年1月16日14時1分許，行經國道1號南向168公里處（
    豐原入口匝道），因「汽車行駛於高速公路汽車駕駛人未依
    規定繫安全帶」之違規行為，遭內政部警政署國道公路警察
    局第三公路警察大隊（下稱舉發機關）員警認定該車輛違反
    道路交通管理處罰條例第31條第2項之規定，逕行對車主即
    原告掣開第ZCA822128號舉發違反道路交通管理事件通知單
    。原告未於到案期限檢具事證及應歸責人相關資料，向被告
    告知應歸責人，被告即依道路交通管理處罰條例第85條第4
    項規定，推定原告有過失，並依道路交通管理處罰條例第85
    條第1項後段「仍依本條例各該違反條款規定處罰」之規定
    ，被告續於110年3月15日中市裁字第68-ZCA822128號裁決書
    （下稱原處分），依道路交通管理處罰條例第31條第2項及
    「違反道路交通管理事件統一裁罰基準表」之規定，按期限
    內到案之基準，裁處原告第1階段罰鍰新臺幣（下同）3,000
    元。原告不服，提起本件行政訴訟。
三、原告主張略以：
　　原告確實有繫上安全帶，當時駕駛背光，舉發員警正向太陽
    ，是否因西曬造成陰影、角度問題而有誤判情形。原告穿著
    當天衣服模擬，請注意罰單正本駕駛左肩上有明顯束凹痕跡
    等語。並聲明：原處分撤銷。
四、被告答辯略以：
　　由採證照片可知，當時原告著淡色衣物，依原告提供之安全
    帶照片，系爭車輛安全帶顏色為黑色，從駕駛左肩、左胸往
    右下延伸，均未見黑色安全帶，原告主張與光學原理有違，
    認系爭車輛駕駛當時確實未依規定繫妥安全帶等語。並聲明
    ：原告之訴駁回。
五、本院之判斷：
(一)按「行車前應注意之事項，依下列規定：五、駕駛人、前座
    、小型車後座及大客車車廂為部分或全部無車頂區域之乘客
    均應繫妥安全帶。」、「汽車行駛高速公路及快速公路，不
    得有下列行為：六、四輪以上汽車之駕駛人、前座或小型車
    後座乘客未依規定繫安全帶。」、「（第1 項）汽車行駛於
    道路上，其駕駛人、前座或小型車後座乘客未依規定繫安全
    帶者，處駕駛人新臺幣1千5百元罰鍰。但營業大客車、計程
    車或租賃車輛代僱駕駛人已盡告知義務，乘客仍未繫安全帶
    時，處罰該乘客；有關其安全帶之正確使用、實施方式、因
    特殊事由未能依規定繫安全帶之處理、宣導及其他應遵行事
    項之辦法，由交通部定之。（第2項）汽車行駛於高速公路
    或快速公路違反前項規定者，處駕駛人新臺幣3千元以上6千
    元以下罰鍰。但營業大客車、計程車或租賃車輛代僱駕駛人
    已盡告知義務，乘客仍未繫安全帶時，處罰該乘客。」道路
    交通安全規則第89條第1項第5款、高速公路及快速公路交通
    管制規則第9條第1項第6款、道路交通管理處罰條例第31條
    第1項、第2項分別定有明文。又依違反道路交通管理事件統
    一裁罰基準表之規定，汽車行駛於高速公路或快速公路上，
    其汽車駕駛人、前座或小型車後座乘客未依規定繫安全帶（
    一人），期限內繳納罰鍰或到案聽候裁決者，統一裁罰基準
    3,000元。
(二)經查：原告雖主張當時駕駛背光，舉發員警正向太陽，因西
    曬造成陰影、角度問題而有誤判情形，並於起訴狀提出參考
    照片（見本院卷第15頁）顯示原告有繫安全帶與未繫安全帶
    之狀況，並說明舉發機關採證照片有明顯束凹痕跡，與有繫
    安全帶之情形相符云云。然經本院檢視舉發機關檢附之採證
    照片（見本院卷第55頁至反面頁），原告著淡灰色衣物，未
    見駕駛座左側安全帶固定處開始，由駕駛左肩上方、左肩、
    左胸往右下方延伸部分出現黑色安全帶。倘駕駛確實有繫妥
    安全帶，其安全帶應由左肩斜向右胸至腰部以下，雖肩部安
    全帶固定位置會依個人調整，但不至於由駕駛之肩部往下延
    伸至胸前均未見安全帶。另原告提出未繫安全帶之參考照片
    ，與舉發機關檢附之採證照片相符，皆難以辨識出原告有繫
    安全帶之情形，故無法證明原告當時有繫安全帶之事實。被
    告認定系爭車輛有駕駛人為繫安全帶事實，並以原處分為處
    罰，尚無違誤。
六、綜上所述，原告違規事證明確，被告依法所為原處分並無違
    誤，原告訴請撤銷，為無理由，應予駁回。
七、本件第一審裁判費為300元，應由原告負擔，爰確定第一審
    訴訟費用額如主文第2項所示。
據上論結，本件原告之訴為無理由，依行政訴訟法第237條之7、
第98條第1項前段、第237條之8第1項，判決如主文。
中　　華　　民　　國　 110　　年　　10　　月　　6　　日
　　　　　　　　　行政訴訟庭　法　官    吳俊螢　
上為正本係照原本作成。
如不服本判決，應於送達後20日內，向本院提出上訴狀，其未表
明上訴理由者，應於提出上訴後20日內向本院補提理由書（均須
按他造人數附繕本）。上訴理由應表明關於原判決所違背之法令
及其具體內容，或依訴訟資料可認為原判決有違背法令之具體事
實。
中　　華　　民　　國　  110　　年　　10　　月　　7　　日
　　　　　　　　　　　　　　　 書記官　  簡芳敏